【裁判字號】    95,易,819
【裁判日期】    950530
【裁判案由】    違反商標法
【裁判全文】
臺灣臺北地方法院刑事判決               95年度易字第819號
公  訴  人  臺灣臺北地方法院檢察署檢察官
被      告  丙○○
上列被告因違反商標法案件，經檢察官提起公訴（95年度偵字第
899 號），嗣被告於準備程序時為有罪之陳述，經合議庭裁定行
簡式審判程序，本院判決如下：
    主  文
丙○○連續明知為未得商標權人同意，於同一商品，使用相同之
註冊商標之商品而販賣，處拘役肆拾日，如易科罰金以參佰元折
算壹日。扣案如附表所示仿冒商標之商品共玖拾貳件、國泰世華
商業銀行帳號000000000000號存摺壹本均沒收。
    事  實
一、丙○○明知如附表所示之商標圖樣，業經如附表所示之專用
    權人分別向經濟部中央標準局或民國88年1 月26日改制後之
    智慧財產局申請註冊登記獲准，取得使用於如附表所示專用
    商品之商標專用權，現仍於商標專用期間內，未經商標權人
    同意或授權，不得任意使用；亦明知其於民國94年10月間某
    日，向中國大陸地區不詳姓名年籍之成年人處，以每件新臺
    幣（下同）400元至1,800元之代價，購買並輸入如附表所示
    之仿冒商品，其上標示如附表所示之商標圖樣，均為未得上
    開商標權人同意，於同一商品，使用相同於各該註冊商標圖
    樣之商品。竟基於輸入後販賣營利之概括犯意，於上揭時間
    ，訂購並經由不知情之貨運人員輸入如附表所示之仿冒手提
    包、皮夾一批後，隨即在臺北市松山區○○○路○ 段58號12
    樓之1 住處，利用其所有個人電腦設備、網路連線設備及不
    知情之其妹羅琳向中華電信股份有限公司數據通信分公司申
    請之ADSL寬頻網路，連線上網際網路，至雅虎國際資訊股份
    有限公司之「雅虎奇摩拍賣」網站（網址：http://tw.bid.
    yahoo.com ），以自己之帳號「lanecrawford1212」刊登販
    賣訊息，以皮夾每件1,980至2,000元、手提包每個3,300 至
    3,400 元不等之價格，連續販賣上開仿冒商標皮夾、手提包
    予不特定人，並留下上開電子郵件信箱lanecrawford1212@y
    ahoo.com.tw 及國泰世華商業銀行帳號000000000000號帳戶
    ，作為與購買人連絡及支付款項使用，再以郵寄包裹方式寄
    送，以賺取差價牟利。嗣於同年12月30日下午1 時15分，為
    警在上址住處執行搜索時查獲，並扣得如附表所示之仿冒商
    標商品共92件、前開國泰世華商業銀行存褶1本。
二、案經義大利商固喜歡固喜公司訴由內政部警政署保安警察第
    二總隊第一大隊第一中隊報告臺灣臺北地方法院檢察署檢察
    官偵查起訴。
    理  由
一、前揭輸入及連續販賣仿冒商標商品等事實，業據被告丙○○
    於警詢、偵查中、本院準備程序及審理時供認不諱（見偵卷
    第4至8、77、78頁及本院準備程序及審判筆錄卷），核與下
    列事證相符，足認被告自白與事實相符。
  (一)被害人法商路易威登馬爾悌耶公司之代理人甲○○、告訴人
    義商固喜歡固喜公司、被害人英商布拜里公司及瑞士商香奈
    兒股份有限公司之共同代理人乙○○於警詢時分別證述扣案
    如附表所示之商品為仿冒品等語。（見95年度偵字第899 號
    卷第9、10、11、12頁）
  (二)經濟部智慧財產局商標檢索列印資料（見同上偵卷第25至27
    、32頁）、共同代理人乙○○所出具之鑑定證明書（見同上
    偵卷第24頁）、被害人代理人甲○○所出具之路易威登產品
    意見書（見同上偵卷第28頁）。
  (三)lanecrawford1212帳號申請者基本資料及通聯往來查詢（見
    同上偵卷第33至26頁）、拍賣網站網頁列印資料（見同上偵
    卷第37至41、、48至51、79頁）、中華郵政掛號包裹執據（
    見同上偵卷第53、54頁）、ADSL非固定型IP用戶資料查詢回
    覆單、ATM 交易明細表（分別見同上偵卷第46、47、52頁）
    、國泰世華商業銀行000000000000號帳戶之開戶資料及存摺
    影本（見同上偵卷第55至67頁）。
  (四)本院勘驗筆錄（見本院卷）、扣案如附表所示仿冒商標之商
    品共92件、搜索及扣押筆錄（見同上偵卷第15至17、19頁）
    、搜索現場及扣押物品照片20幀（見同上偵卷第33至36頁）
    。
  (五)綜上所述，本件事證明確，被告有如事實欄所載之犯行堪以
    認定，應予依法論科。
二、核被告所為，係違反商標法第82條之販賣仿冒商標商品罪及
    輸入仿冒商標商品罪。其意圖販賣而輸入之低度行為，已為
    販賣之高度行為所吸收，不另論罪。被告利用不知情之貨運
    人員輸入仿冒商標商品，為間接正犯。被告先後多次販賣犯
    行，時間緊接，方法相同，觸犯構成要件相同之罪，顯係基
    於概括犯意為之，為連續犯，依刑法第56條規定，以一罪論
    ，並加重其刑。其同時同地販入多種不同如附表所示仿冒商
    標物品，係以一販賣行為，侵害數商標專用權人之法益，為
    想像競合犯，應從情節較重者論處。公訴意旨有論及被告該
    批仿冒商品係自大陸地區販入，足見業就輸入部分犯行提起
    公訴，附此敘明。爰審酌被告缺乏尊重他人商標專用權之觀
    念，查扣仿冒商品之數量為92件，對商標權人造成之損害程
    度、犯罪後坦承犯行態度良好、犯罪所得之利益非鉅，並業
    與被害人路易威登馬爾悌耶公司達成和解，賠償該被害人損
    害，有刑事陳報狀及協議書各1 份附卷可憑（見本院卷），
    及其犯罪動機、手段、智識程度等一切情狀，量處如主文所
    示之刑，並諭知易科罰金之折算標準，以示懲儆。扣案如附
    表所示之仿冒商標商品共92件，不問屬於被告與否，均應依
    商標法第83條規定宣告沒收。又扣案國泰世華商業銀行帳號
    000000000000號存摺1 本，為被告所有，且供被告犯罪之用
    ，業經被告供明在卷，爰依刑法第38條第1項第2款宣告沒收
    。
據上論斷，應依刑事訴訟法第299條第1項前段、第273條之1 第1
項，商標法第82條、第83條，刑法第11條前段、第56條、第55條
、第41條第1 項前段、第38條第1項第2款，罰金罰鍰提高標準條
例第2條，判決如主文。
本案經檢察官陳淑雲到庭執行職務。
中    華    民    國    95    年    5     月    30    日
                  刑事第五庭    法  官  賴秀蘭
以上正本證明與原本無異。
如不服本判決，應於判決送達後10日內，向本院提出上訴狀。
                                書記官  陳惠娟
中    華    民    國    95    年    6     月    6     日
附錄：本案論罪科刑法條全文
商標法第82條：
明知為前條商品而販賣、意圖販賣而陳列、輸出或輸入者，處一
年以下有期徒刑、拘役或科或併科新臺幣5萬元以下罰金。


司法院資訊處製作；財團法人民間司法改革基金會備份。
